臺灣高雄地方法院刑事判決           100年度審易字第3333號
公  訴  人  臺灣高雄地方法院檢察署檢察官
被      告  王天林
              （現於法務部矯正署高雄第二監獄另案執行中）
上列被告因竊盜案件，經檢察官提起公訴（100年度偵字第19775
、23025號），由本院合併審理，嗣本院訊問被告後，因被告就
其被訴事實為有罪之陳述，經詢問被告及檢察官之意見後，合議
庭裁定由受命法官依簡式審判程序獨任審理，並判決如下：
    主  文
王天林犯攜帶兇器竊盜罪，累犯，處有期徒刑拾月。扣案之老虎
鉗壹支、美工刀壹支，均沒收。又犯攜帶兇器竊盜罪，累犯，處
有期徒刑拾月。扣案之老虎鉗壹支，沒收。應執行有期徒刑壹年
陸月。扣案之老虎鉗貳支、美工刀壹支，均沒收。
    事  實
一、王天林前因毒品危害防制條例案件，經臺灣高雄地方法院97
    年度訴字第1687號判決處有期徒刑10月確定，於民國98年12
    月15日執行完畢。詎仍不知悔改，意圖為自己不法之所有，
    於下列時、地為以下之行為：
  (一)100年6月29日上午9時40分許，駕駛車牌號碼OUN-760號普通
    重型機車至高雄市大社區嘉誠里桶寮巷5號旁，持客觀上足
    以對人之生命身體造成危險、可供凶器使用之老虎鉗及美工
    刀各1支，將臺灣電力股份有限公司高雄區營業處(下稱臺電
    公司高雄營業處)架設於該處編號保嘉支83左分10之電桿上
    電線剪斷，得手後於現場去除電線外皮之際，經警查獲，並
    扣得老虎鉗及美工刀各1支。
  (二)100年7月2日上午6時許，駕駛車牌號碼375-HVL號普通重型
    機車至高雄市燕巢區深水里臥牛巷三信公墓旁，持客觀上足
    以對人之生命身體造成危險、可供凶器使用之老虎鉗1支，
    將燕巢區公所架設於該處編號湖內幹67左支3、4電桿上電線
    剪斷，得手後於現場去除電線外皮之際，見巡邏之員警抵達
    現場而逃逸，嗣經警循線查獲，並扣得老虎鉗1支、棉紗手
    套1雙、藍色手提袋1只。
二、案經台灣電力公司高雄營業處委由傅振烘、燕巢區公所委由
    高慶福訴由高雄市政府警察局仁武分局移送臺灣高雄地方法
    院檢察署檢察官偵查起訴。
    理  由
一、本件被告王天林所犯均為死刑、無期徒刑、最輕本刑為3年
    以上有期徒刑以外之罪，其於審判程序中就被訴事實為有罪
    之陳述，經本院告知簡式審判程序之旨，並聽取當事人意見
    後，認宜進行簡式審判程序，爰依刑事訴訟法第273條之1第
    1 項規定，裁定進行簡式審判程序，合先敘明。又簡式審判
    程序之證據調查，依刑事訴訟法第273條之2規定，不受同法
    第159條第1項審判外陳述排除之限制，再被告對於卷內之各
    項證據亦不爭執證據能力（本院100年度審易字第3333號卷
    第19、20頁），故卷內所列之各項證據，自得作為證據，先
    予敘明。
二、前揭事實，業據被告於警偵訊及本院審理中坦承不諱，核與
    證人傅振烘於警偵訊之證述、證人高慶福於警詢之證述相符
    ，復有高雄市政府警察局仁武分局搜索扣押筆錄1份、扣押
    物品目錄表1紙、贓物認領保管單1紙、照片6張（參臺灣高
    雄地方法院檢察署100年度偵字第19775號卷第10-18頁）、
    高雄市政府警察局岡山分局搜索扣押筆錄1份、扣押物品目
    錄表1紙、贓物認領保管單1紙、照片12張（參臺灣高雄地方
    法院檢察署100年度偵字第23025號卷第8-12頁、第14   -19
    頁）在卷可稽。綜上所述，被告上開任意性之自白既有前揭
    證據可佐，核與事實相符，自得採為論罪科刑之依據，是本
    案事證已臻明確，被告犯行洵堪認定，應予依法論科。
三、按刑法第321條第1項第3款之攜帶兇器竊盜罪，係以行為人
    攜帶兇器竊盜為其加重條件，此所謂兇器，其種類並無限制
    ，凡客觀上足對人之生命、身體、安全構成威脅，具有危險
    性之兇器均屬之，且祇須行竊時攜帶此種具有危險性之兇器
    為已足，並不以攜帶之初有行兇之意圖為必要，最高法院79
    年臺上字第5253號著有判例可資參照。本件先後扣案之老虎
    鉗2支、美工刀1支，均係屬金屬製品，質地堅硬，客觀上足
    以對人之生命、身體、安全構成威脅，自屬兇器無訛。是核
    被告所為2次犯行，均係犯刑法第321條第1項第3款之攜帶兇
    器竊盜罪。又被告有犯罪事實欄所載之犯罪前科及執行情形
    ，有臺灣高等法院被告前案紀錄表1份在卷可查，其於上開
    有期徒刑執行完畢後5年內，故意再犯本件有期徒刑以上之2
    罪，均為累犯，爰均應依刑法第47條第1項之規定加重其刑
    。審酌被告正值青壯，竟不思以己力賺取所需，率爾竊取他
    人財物，侵害他人之財產權，所為實屬不該，惟念其犯後已
    坦承犯行，態度尚可，及其犯罪動機、目的、手段及被害人
    已取回失竊物等一切情狀，分別量處如主文所示之刑，並定
    其應執行之刑，以示懲儆。又本院審酌上情，認被告以量處
    如主文所示之刑，已足以達罰當其罪之目的，並令被告心生
    警惕之效果，檢察官就每次竊盜犯行請求各量處有期徒刑1
    年，並定應執行有期徒刑1年10月等語，尚嫌過重，併此敘
    明。至扣案之老虎鉗2支、美工刀1把均係被告所有，並供本
    件犯罪所用，應依刑法第38條第1項第2款之規定宣告沒收。
    另扣案之棉紗手套1雙、藍色手提袋1只，係日常所用之物，
    因與本案無涉，故不予宣告沒收，附此敘明。
據上論斷，應依刑事訴訟法刑事訴訟法第273條之1第1項、第299
條第1項前段，刑法第321條第1項第3款、第47條第1項、第51條
第5款、第9款、第38條第1項第2款，判決如主文。
本案經檢察官王清海到庭執行職務。
中    華    民    國    100    年    11    月    28   日
                  刑事第十庭     法  官  張  震
以上正本證明與原本無異。
如不服本判決應於收受送達後十日內向本院提出上訴書狀，並應
敘述具體理由；其未敘述上訴理由者，應於上訴期間屆滿後二十
日內向本院補提理由書（均須按他造當事人之人數附繕本）「切
勿逕送上級法院」。
中    華    民    國    100    年    11    月    28   日
                                 書記官  邱家銘
附錄本判決論罪科刑之法條：
中華民國刑法第321條
犯竊盜罪而有下列情形之一者，處6月以上、5年以下有期徒刑，
得併科新臺幣10萬元以下罰金：
一、侵入住宅或有人居住之建築物、船艦或隱匿其內而犯之者。
二、毀越門扇、牆垣或其他安全設備而犯之者。
三、攜帶兇器而犯之者。
四、結夥三人以上而犯之者。
五、乘火災、水災或其他災害之際而犯之者。
六、在車站、埠頭、航空站或其他供水、陸、空公眾運輸之舟、
    車、航空機內而犯之者。
前項之未遂犯罰之。